臺灣臺中地方法院刑事判決
111年度訴字第1526號
公  訴  人  臺灣臺中地方檢察署檢察官
被      告  陳文吉



上列被告因違反毒品危害防制條例案件，經檢察官提起公訴（11
1年度毒偵字第1927、2079號），被告於準備程序中就被訴事實
為有罪之陳述，經本院合議庭裁定由受命法官獨任依簡式審判程
序審理，判決如下：
    主    文
陳文吉犯如附表主文欄所示之罪，各處如附表主文欄所示之刑。
有期徒刑部分應執行有期徒刑貳年。
    犯罪事實
一、陳文吉明知海洛因係毒品危害防制條例所列第一級毒品，甲
    基安非他命則係同條例所列第二級毒品，均不得持有及施用
　　，竟分別為下列犯行：
　㈠基於施用第一級毒品之犯意，於民國111年2月9日10時24分許
    為採尿人員採尿時回溯96小時內之某時（不含公權力拘束時
    間），在桃園市某不詳工地，以將海洛因捲入菸內點燃吸食
    之方式，施用第一級毒品海洛因1次；另基於施用第二級毒
    品之犯意，於前揭採尿時回溯120小時內之某時（不含公權
    力拘束時間），在上開工地，以將甲基安非他命置入玻璃球
    內並以火燒烤產生煙霧後予以吸食之方式，施用第二級毒品
    甲基安非他命1次。
　㈡基於施用第一級毒品之犯意，於111年4月28日8時34分許為採
    尿人員採尿時回溯96小時內之某時（不含公權力拘束時間
　　），在桃園市某不詳工地，以將海洛因捲入菸內點燃吸食之
    方式，施用第一級毒品海洛因1次；另基於施用第二級毒品
    之犯意，於前揭採尿時回溯120小時內之某時（不含公權力
    拘束時間），在上開工地，以將甲基安非他命置入玻璃球內
    並以火燒烤產生煙霧後予以吸食之方式，施用第二級毒品甲
    基安非他命1次。
　　嗣警員先後持臺灣臺中地方檢察署檢察官核發之強制採驗尿
    液許可書將陳文吉帶返警局，並經陳文吉同意配合採尿人員
    採集其尿液送驗，其結果均呈現可待因、嗎啡、安非他命及
    甲基安非他命陽性反應，始悉上情。
二、案經臺中市政府警察局大甲分局報告臺灣臺中地方檢察署檢
    察官偵查起訴。
    理    由
一、被告陳文吉所犯之罪，屬刑事訴訟法第273條之1第1項所定
    死刑、無期徒刑、最輕本刑為3年以上有期徒刑以外之罪，
    亦非高等法院管轄之第一審案件，而被告於準備程序進行中
    就被訴事實為有罪之陳述，且經本院告知被告簡式審判程序
    之旨並聽取檢察官、被告之意見後，依前揭規定裁定進行簡
    式審判程序；是本案之證據調查，依同法第273條之2，不受
    同法第159條第1項、第161條之2、第161條之3、第163條之1
    及第164條至第170條之限制。
二、上揭各犯罪事實，業據被告於本院訊問程序、準備程序及審
    理中均坦承不諱（見本院卷第154至155、195、205頁），並
    有歷次臺灣臺中地方檢察署檢察官強制採驗尿液許可書、應
    受尿液採驗人尿液檢體採集送驗記錄及欣生生物科技股份有
    限公司濫用藥物尿液檢驗報告各1份在卷足憑（見毒偵1927
    卷第15至19頁、毒偵2079卷第19至23頁），足認被告之任意
    性自白與事實相符。另毒品施用後於尿液中可檢出時間，受
    施用劑量、施用方式、飲水量多寡、個人體質及其代謝情況
    等因素影響，因個案而異，然一般可檢出之時間為海洛因服
    用後2至4日、甲基安非他命1至5日乙節，有行政衛生署管制
    藥品管理局（改制後係衛生福利部食品藥物管理署）92年3
    月10日管檢字第0920001495號函可參；被告固於本院訊問程
    序時陳稱忘記其本案各次施用毒品之時間（見本院卷第154
    至155頁），公訴意旨則就此均記載為「為警通知採尿時往
    前回溯96小時內之不詳時間」，惟被告既係於上揭各該時間
    經採得尿液並檢出前揭毒品陽性反應，揆諸前揭說明，應可
    認定被告於本案施用海洛因、甲基安非他命之時間分別係前
    揭採尿時回溯96、120小時內之某時（均不含公權力拘束時
    間），爰就公訴意旨此部分記載予以更正。是本案事證已臻
    明確，被告所為上開各犯行均堪認定。
三、被告前因施用第二級毒品，經裁定令觀察勒戒，於110年9月
    14日因無繼續施用毒品之傾向而經執行完畢釋放，並經臺灣
    臺中地方檢察署檢察官以110年度毒偵字第820、952、1531
    號為不起訴處分確定，有臺灣高等法院被告前案紀錄表1份
    在卷可稽；被告既於上開觀察、勒戒執行完畢釋放後3年內
    再犯本案各次施用第一、二級毒品犯行，依毒品危害防制條
    例第23條第2項，自應予依法追訴處罰。
四、核被告就犯罪事實欄一、㈠及一、㈡所為，均係犯毒品危害防
    制條例第10條第1項施用第一級毒品罪、同條例第10條第2項
    施用第二級毒品罪。被告為本案各次施用而持有第一級毒品
    海洛因、第二級毒品甲基安非他命之低度行為，各為施用之
    高度行為所吸收，均不另論罪。被告所犯上開各罪，犯意各
    別，行為互殊，應予分論併罰。另被告前因違反毒品危害防
    制條例案件，經本院以108年度訴字第2779號判決判處有期
    徒刑8月，並經臺灣高等法院臺中分院以109年度上訴字第61
    2號駁回上訴而確定，於110年11月30日徒刑執行完畢，此節
    業據檢察官於本院審理中當庭主張，並為被告自承在卷（
　　見本院卷第206頁），復有前揭案件相關書類及臺灣高等法
    院被告前案紀錄表各1份在卷可佐，已堪認定；是被告於受
    上開徒刑之執行完畢，5年以內故意再犯本案有期徒刑以上
    之各罪，均為累犯，且依被告之本案各犯罪情節觀之，並無
    司法院大法官釋字第775號解釋所指應量處最低法定刑、且
    無法適用刑法第59條減輕之情形，爰均依刑法第47條第1項
    加重其刑（最高法院109年度台上字第2886號、110年度台上
    字第5660號等判決意旨參照）。
五、爰審酌被告經觀察勒戒後再次為本案各次犯行，顯無戒絕毒
    品之決心，並非可取，另斟酌被告犯後終能坦承全部犯行，
    而施用毒品具有相當程度之成癮性，被告為本案犯行所生損
    害以自戕身心健康為主，被告復曾於本院審理中逃匿，經通
    緝始緝獲等情，參以被告除構成累犯外有多次相類違反毒品
    危害防制條例前科紀錄之素行，其所受教育反映之智識程度
　　、就業情形、家庭經濟及生活狀況等一切情狀（見本院卷第
    206頁），暨當事人對於科刑之意見，分別量處如附表主文
    欄所示之刑，以資警惕。另被告所犯各罪係經宣告不得易科
    罰金之多數有期徒刑，故應定其應執行之刑；本院審酌被告
    所犯各罪均係施用毒品之犯罪類型，其犯罪態樣、手段及所
    侵害法益相似，犯罪時間部分相近、部分則有相當間隔，又
    施用毒品具相當程度之成癮性，與一般刑法犯罪之本質並不
    相同等情，以判斷被告所受責任非難重複之程度，再斟酌被
    告犯數罪所反應人格特性，並權衡各罪之法律目的及相關刑
    事政策，暨當事人對於科刑之意見，而為整體評價後，定其
    應執行之刑如主文所示。
六、被告為本案各次犯行時固有使用某不詳可供點火之工具或玻
    璃球，惟本院審酌該等物品均未扣案，且係日常生活中所常
    見，倘予沒收或追徵，對沒收制度欲達成或附隨之社會防衛
    並無何助益，欠缺刑法上重要性，爰依刑法第38條之2第2項
　　，均不予宣告沒收或追徵。
據上論斷，應依刑事訴訟法第273條之1第1項、第299條第1項前
段，毒品危害防制條例第10條第1項、第2項，刑法第11條前段、
第47條第1項、第51條第5款，判決如主文。
本案經檢察官林宏昌提起公訴，檢察官朱介斌到庭執行職務。
中　　華　　民　　國　　111 　年　　11　　月　　17　　日
                  刑事第十五庭  法  官  陳怡秀
以上正本證明與原本無異。
如不服本判決應於收受送達後20日內向本院提出上訴書狀，並應
敘述具體理由；其未敘述上訴理由者，應於上訴期間屆滿後20日
內向本院補提理由書（均須按他造當事人之人數附繕本）「切勿
逕送上級法院」。
　　　　                        書記官 陳亭卉
中　　華　　民　　國　　111 　年　　11　　月　　17　　日
附表：
編號 犯罪事實 主文 一 犯罪事實欄一、㈠ 陳文吉施用第一級毒品，處有期徒刑壹年；又施用第二級毒品，處有期徒刑捌月。 二 犯罪事實欄一、㈡ 陳文吉施用第一級毒品，處有期徒刑壹年；又施用第二級毒品，處有期徒刑捌月。 

附錄本案論罪科刑法條：
毒品危害防制條例第10條第1項、第2項
施用第一級毒品者，處六月以上五年以下有期徒刑。
施用第二級毒品者，處三年以下有期徒刑。